臺灣高等法院臺中分院民事裁定　　　九十三年度再易字第四九號
　　　再　審原告　乙○○
　　　再　審被告　甲○○
右當事人間請求損害賠償事件，再審原告對於中華民國九十三年六月二十九日本院九
十三年度再易字第三七號、九十三年四月二十七日本院九十二年度再易字第七九號、
九十二年十月二十二日本院九十一年度再易字第二八號、九十三年四月三十日本院八
十七年度上字第七一五號確定判決提起再審之訴，本院裁定如左：
　　　主　　　文
再審之訴駁回。
再審訴訟費用由再審原告負擔。
　　　理　　　由
一、本件再審原告於九十三年七月五日收受本院九十三年度再易字第三七號確定判決
    ，於九十三年八月三日提起本件再審之訴，並未逾三十日之不變期間，於法尚無
    不合，應予准許，合先敘明。
二、本件原確定判決（八十七年上字第七一五號判決）以：「再審原告對再審被告聲
    請假扣押，經桃園地方法院七十九年度全字第一一四三號准許其供擔保後在新台
　　幣（以下同）一百四十一萬三千六百元之範圍內為假扣押；嗣再審原告旋於七十
　　九年十二月十三日前往桃園新屋鄉永興村牛欄二號查封再審被告所有之防滲隔熱
　　浪板三二三塊及ＰＵ原料二八三桶，且上開被查封物品，經計價原料共值二百八
　　十八萬八千一百四十八元。嗣再審原告以其於七十八年間創作「隔熱板之構造」
　　，經向中央標準局申請專利，並獲准為四九八八九號新型專利為再審被告所侵犯
　　為由，於八十二年間向台灣桃園地方法院提起本案訴訟，主張再審被告侵害其所
　　有之四九八八九號新型專利及五六三八三號新型專利，惟經確定判決認再審被告
　　並未侵害再審原告之專利權，刑事部分亦認再審被告未侵害再審原告所有四九八
　　八九號新型專利。前開假桃園地院七十九年度全字第一一四三號扣押裁定因本案
　　訴訟再審原告敗訴確定而經再審被告聲請撤銷，為桃園地方法院以假扣押情事變
　　更為由而撤銷原假扣押裁定。並非自始不當而撤銷，自無民事訴訟法第五百三十
　　一條規定之適用。惟再審原告指封扣押再審被告之防滲隔熱浪板一七○八、八台
　　尺外，又指封扣押再審被告之ＰＵ原料二八三桶，上開被查封物品，共值三百十
　　七萬二千九百四十八元，故再審原告有故意或過失超額查封之情事。本案訴訟，
　　經法院判決再審原告敗訴確定，然上開查封物品因均查封過久，悉已鏽蝕、浸蝕
　　，敗壞至不堪使用，致再審被告受有損害，爰本於民法侵權行為之法律關係，認
　　再審原告應賠償上開熱浪板及ＰＵ原料所受超額查封之一百七十五萬九千三百四
　　十八元，惟再審被告使用人杜德財保管查封物亦有過失，應負六成之過失比例，
　　再審原告應負擔四成之過失比例。遂准許再審被告於七十萬三千七百三十九元及
　　自起訴狀繕本送達之翌日即八十六年三月八日起至清償日止之利息範圍內之請求
　　」。再審原告於法定期間內，對本院上開八十七年度上字第七一五號確定判決（
　　下稱「原確定判決」），以有民事訴訟法第四百九十六條第一項第一款、第十三
　　款之再審事由，先後提起再審之訴，經本院分別以九十一年度再易字第二八號、
　　九十二年度再易字第七九號、九十三年度再易字第三七號等再審判決，均駁回再
　　審原告之訴後，再審原告復對本院前開九十三年度再易字第三七號等判決，提起
　　本件再審之訴。
三、再審原告提起本件再審之訴主張：伊聲請臺灣桃園地方法院於七十九年十二月十
　　三日執行假扣押之「防滲隔熱浪板」及「ＰＵ原料」同時，在同一地點對再審被
　　告假處分執行其主張為其所有之機器，再審被告另案向台中地方法院起訴請求賠
　　償損害，已經時效消滅為理由，經判決再審被告敗訴。故伊於本院九十一年度再
　　易字第二八號再審判決之言詞辯論期日，曾當庭提出臺灣臺中地方法院九十年度
　　重訴字第九七一號損害賠償事件之確定判決一件，證明再審被告提起本院八十七
　　年度上字第七一五號「原確定判決」之損害賠償請求權，與臺灣臺中地方法院九
　　十年度重訴字第九七一號確定判決有同一時效消滅之事實及理由。另本院八十七
　　年上字第七一五號損害賠償事件中，再審原告曾表明兩造第二次現場履勘所見之
　　扣押物依照片所示已非原查封物品，扣押後再審被告受雇人杜德財仍陸續銷售查
　　封之隔熱浪板，亦徵原審所指之敗壞之查扣物已非原查封物，而原審未予查明；
　　又再審被告估算之扣押物總值三百九十四萬零七百六十九元，與再審原告估算之
　　二百三十七萬八千六百六十四元價額，亦未相同，未經原審查明。是前再審判決
　　有程序違法及漏未斟酌足影響於判決之重要證據，並代再審被告為抗辯之聲明及
　　主張等情事，爰依民事訴訟法第四百九十七條、第四百九十六條第一項第一款提
　　起本件再審之訴，聲明：（一）本院九十三年度再易字第三七號判決廢棄。（二
　　）本院九十二年再易字第七十九號判決廢棄。（三）本院九十一年度再易字第二
　　八號判決廢棄。（四）本院八十七年度上字第七一五號判決命再審原告給付再審
　　被告七十萬零三千七百三十九元及自民國八十六年三月八日起至清償之日止，按
　　週年利率百分之五計算之利息與命再審原告負擔訴訟費用部分廢棄。（五）前項
　　廢棄部分再審被告在本院之上訴駁回。（六）再審及前訴訟程序訴訟費用由再審
　　被告負擔。
四、按再審之訴，法院認無再審理由，判決駁回後，不得以同一事由，對於原確定判
　　決或駁回再審之訴之確定判決，更行提起再審之訴。民事訴訟法第四百九十八條
　　之一定有明文。本件再審原告於九十三年五月二十六日對本院九十二年再易字第
　　七十九號再審判決提起再審之訴，亦以本院八十七年度上字第七一五號、九十一
　　年度再易字第二八號及九十二年度再易字第七十九號再審確定判決漏未審酌（一
　　）依桃園地方法院七十九年十二月十三日查扣時所拍攝之照片與台中地方法院八
　　十七年七月二十九日勘驗時拍攝照片，可見勘驗時之查扣物與假扣押之查扣物不
　　同。（二）查封當天另件假處分執行案件，經台中地方法院九十年度重訴字第九
　　七一號案件以時效消滅為理由駁回再審原告之訴，本件縱再審被告有請求權，亦
　　因時效而消滅等。（三）再審被告估算之扣押物價值與再審原告估算之價值有別
　　，再審原告已提出証物供參。（四）再審被告於本院九十一年再易字第二十八號
　　案件審理中，再審被告自承假扣押物料所在為甲○○之地下工廠，但事後閱卷發
　　現筆錄未記載，加以再審被告並未到庭，其訴訟代理人亦未提出任何書狀，更未
　　明白請求駁回再審之訴，而再審判決事實之記載亦載「原確定判決已將本件詳為
　　斟酌，並無再審原告所主張之再審事由存在」等為由。依民事訴訟法第四百九十
　　七條、第四百九十六條第一項第一款而提起九十三年度再易字第三十七號再審之
　　訴，經本院該判決以顯無再審理由，而判決駁回再審原告之訴。另再審原告對本
　　院九十一年度再易字第二八號再審判決亦以相同之理由提起再審之訴，亦經本院
　　以九十二年度再易字第七十九號判決駁回。有調閱之前開卷證等附卷足稽，揆諸
　　前開說明，再審原告於再審之訴一再執相同之理由提起本件再審之訴，自非合法
　　。
五、據上論結，本件再審之訴為不合法，依民事訴訟法第五百零二條第一項、第九十
　　五條、第七十八條，判決如主文。
中　　　華　　　民　　　國　　九十三　　年　　　十　　　月　　 十九　　 日
~B1民事第六庭審判長法　官　吳火川
~B2　　　　　　　　法　官　饒鴻鵬
~B3　　　　　　　　法　官　吳惠郁
右為正本係照原本作成。
不得再抗告。
~B　　　　　　　　書記官　柯孟伶
中　　　華　　　民　　　國　　九十三　　年　　　十　　　月　　二十一　　日
　　　　　　　　　　　　　　　　　　　　　　　　　　　　　　　　　　　　Ｂ
